臺灣士林地方法院刑事判決
111年度審原易字第23號
公  訴  人  臺灣士林地方檢察署檢察官陳銘鋒
被      告  陳敏傑
指定辯護人  本院公設辯護人姜惠如  

　　　　　　　　　　 
上列被告因竊盜案件，經檢察官提起公訴（111 年度偵字第5631
號），被告在本院準備程序中就被訴事實為有罪之陳述，經本院
獨任法官裁定改依簡式審判程序審理後，茲判決如下：   
    主  文
陳敏傑踰越牆垣、窗戶，侵入住宅竊盜，處有期徒刑柒月；未扣
案之犯罪所得酒貳瓶、新臺幣肆仟元均沒收，於全部或一部不能
沒收或不宜執行沒收時，追徵其價額。
    事實及理由
一、本件犯罪事實及證據，除應更正被告陳敏傑之執行前科狀況
    如下述，並補充其於本院準備程序及審理中之自白做為證據
    外，其餘均引用附件起訴書之記載。
二、核被告所為，係犯刑法第321 條第1 項第1 款、第2 款之踰
    越牆垣、窗戶，侵入住宅竊盜罪。起訴書已記載被告爬牆翻
    越王瑤住宅之庭院，並自該住宅窗戶入內行竊等事實，理由
    中雖僅引用刑法第321 條第1 項第1 款規定，而未記載同條
    第1 項第2 款規定，然此應係疏漏，復因前開第1 、2 款規
    定僅屬於同條加重竊盜罪之不同加重條件之故，無須再變更
    其起訴法條，僅需補充說明，即為已足。檢察官已在起訴書
    內具體記載：「被告前因違反毒品危害防制條例案件，經臺
    灣新北地方法院以108 年度原簡字第204 號判決處有期徒刑
    3 月確定，並於民國110 年2 月10日徒刑執行完畢」之前科
    事實，理由中並請求依累犯規定酌量加重其刑（最高法院刑
    事大法庭110 年度台上大字第5660號裁定意旨參照），惟比
    對卷附臺灣高等法院被告前案紀錄表結果，前述被告之前科
    紀錄，應更正為「（一）先因詐欺案件，經臺灣新北地方法
    院以104 年度原訴字第11號判決判處有期徒刑4 月確定，再
    因竊盜案件，經臺灣新北地方法院以104 年度原易字第30號
    判決各判處有期徒刑6 月、4 月確定，另因偽造文書案件，
    經臺灣新北地方法院以106 年度原訴字第6 號判決判處有期
    徒刑1 年2 月，上訴最後，由最高法院以107 年度台上字第
    3786號判決駁回上訴而確定，上開3 案，嗣並經臺灣高等法
    院以108 年度聲字第1914號裁定合併定應執行刑為有期徒刑
    1 年10月確定；（二）先因竊盜案件，經臺灣新北地方法院
    以105 年度原易字第104 號判決判處有期徒刑6 月確定，再
    因施用毒品案件，經臺灣新北地方法院以105 年度原簡字第
    166 號判決判處有期徒刑3 月確定，另因偽造文書案件，經
    臺灣新北地方法院以105 年度原簡字第205 號判決各判處有
    期徒刑5 月、4 月確定，上開3 案，嗣並由臺灣新北地方法
    院以106 年度聲字第1062號裁定合併定應執行刑為有期徒刑
    1 年3 月確定；（三）因施用毒品案件，經臺灣新北地方法
    院以108 年度原簡字第204 號判決判處有期徒刑3 月確定；
    （四）前開3 月有期徒刑連同上述之1 年10月、1 年3 月等
    兩個執行刑，經送監接續執行至109 年10月16日縮刑假釋出
    監，109 年12月26日假釋縮刑期滿，未經撤銷，視為執行完
    畢」，而被告對上揭前案的執行情形亦無爭執（本院卷第56
    頁），準此，被告於上開案件之有期徒刑執行完畢後，5 年
    內故意再犯本件有期徒刑以上刑之罪，依刑法第47條第1 項
    規定，為累犯，本院考量被告先前執行之案件中，即有與本
    案犯罪類型相同之竊盜案件，堪認前次對其所執行之刑罰，
    並未產生一定之嚇阻或教化效果，即便因累犯加重其刑，罪
    刑之間仍屬相當，並無過苛之虞，參酌司法院大法官會議釋
    字第775 號解釋意旨，爰依刑法第47條第1 項規定，加重其
    刑；累犯僅屬刑之一般加重事由，無須在主文中特別記載，
    附此敘明。爰審酌被告有多次竊盜前科，有上開前案紀錄表
    可考，素行不佳，再犯率高，究其犯罪之動機、目的，不過
    缺錢花用（偵查卷第131 頁），並無特別可憫，犯後雖坦承
    犯行，惟未能與王瑤達成和解，或賠償其損害，另參酌王瑤
    之損失，被告之年齡智識、生活經驗、家庭及經濟狀況與其
    他一切情狀，量處如主文所示之刑，以示懲儆。
三、沒收與追徵：
　  被告竊得之2 瓶酒、新臺幣4000元係其犯罪所得，均未扣案
    ，被告亦尚未返還或賠償給王瑤，故應依刑法第38條之1  
    第1 項前段、第3 項規定，諭知沒收前開犯罪所得，於全部
    或一部不能沒收或不宜執行沒收時，追徵其價額；王瑤並得
    依刑事訴訟法第473 條第1 項規定，於裁判確定後1 年內，
    向檢察官聲請發還已沒收之犯罪所得，或給付其變價，附此
    敘明。
四、適用法條：
    刑事訴訟法第273 條之1 第1 項、第299 條第1 項前段、第
    310 條之2 、第454 條，刑法第321 條第1 項第1 款、第2 
     款、第47條第1 項、第38條之1 第1 項前段、第3 項，刑
    法施行法第1 條之1 第1 項。
五、上訴曉示：
　　如不服本判決應於收受送達後20日內向本院提出上訴書狀，
    並應敘述具體理由。其未敘述上訴理由者，應於上訴期間屆
    滿後20日內向本院補提理由書 (均須按他造當事人之人數附
    繕本 )，「切勿逕送上級法院」。
本案經檢察官林在培到庭執行職務。
中　　華　　民　　國　 111　　年　　8 　　月　　29　　日
    　　          刑事第九庭法  官  陳彥宏  
以上正本證明與原本無異。
因疫情而遲誤不變期間，得向法院聲請回復原狀。
                            書記官  李文瑜
中　　華　　民　　國　　111 　年　　8 　　月　　29　　日
附錄本案論罪科刑依據法條全文：
刑法第321條
犯前條第一項、第二項之罪而有下列情形之一者，處六月以上五
年以下有期徒刑，得併科五十萬元以下罰金：
一、侵入住宅或有人居住之建築物、船艦或隱匿其內而犯之。
二、毀越門窗、牆垣或其他安全設備而犯之。
三、攜帶兇器而犯之。
四、結夥三人以上而犯之。
五、乘火災、水災或其他災害之際而犯之。
六、在車站、港埠、航空站或其他供水、陸、空公眾運輸之舟、
    車、航空機內而犯之。
前項之未遂犯罰之。